# 关于 PPP 项目租赁的问题

提问人：wps2023 时间：2023-10-23 16:22:40
A公司是一个PPP项目的建设运营的公司，然后接受政府委托建了一个PPP项目，然后现在到运营期了，把其中一部分出租给了某公司
想问的是
1.这部分可以算A公司固定资产么，由于A公司采用无形资产模式核算，那么这个租赁算转租赁还是纯粹的租赁2.这个项目整个运营期是 26 年，然后这个出租的租赁期是 20 年，是否要考虑成融资租赁？
3.租赁费里面如果存在可变对价，是否参考收入准则处理
另外，如果A公司出租了一台设备给B公司，然后B公司可以在设备所在场地免费使用场地，但是要支付设备租赁费，这个租赁是否能只考虑设备租赁的会计处理

回答人：chenyiwei
一般情况下PPP和租赁两种会计模式是不能共存于同一案例中的。请说明为何能够租赁PPP项目资产？是否符合PPP协议约定？租金是否由政府决定或审批？该出租是否可能导致该项目不适用PPP会计模式？
在某些特殊情况下（例如高速公路项目整体是PPP模式，但将其中的服务区出租给第三方运营），可能会有这种情况，但也不能因此将出租的服务区确认为本企业固定资产，而是在政府方监管下的受托出租运营。